臺灣花蓮地方法院刑事判決
                                      110年度易字第214號
公  訴  人  臺灣花蓮地方檢察署檢察官
被      告  李雅文

上列被告因竊盜案件，經檢察官提起公訴（110年度偵字第2454
號），被告於本院準備程序中就被訴事實為有罪之陳述，經本院
合議庭裁定由受命法官獨任進行簡式審判程序，並判決如下：
    主  文
李雅文犯攜帶兇器竊盜罪，累犯，處有期徒刑陸月，如易科罰金
，以新臺幣壹仟元折算壹日。
    事  實
一、李雅文意圖為自己不法之所有，基於竊盜之犯意，於民國11
    0年4月6日1時9分許，騎乘車牌號碼000-0000號普通重型機
    車至臺灣基督教門諾會醫療財團法人門諾醫院仁愛樓停車場
    內（址設花蓮縣○○市○○路00號），持客觀上足為兇器使用之
    梅花板手1支，拆卸張仕所有車牌號碼000-000號普通重型機
    車上價值新臺幣（下同）4,050元之前輪碟煞1個，並安裝在
    上開000-0000號機車後逃離現場，以此方式竊取得手。嗣經
    張仕於同年月7日23時許，察覺遭竊後報警，始循線查獲上
    情。
二、案經張仕訴由花蓮縣警察局花蓮分局報告臺灣花蓮地方檢察
    署（下稱花蓮地檢署）檢察官偵查起訴。
    理  由
壹、程序事項
    被告李雅文所犯者為死刑、無期徒刑、最輕本刑為3年以上
    有期徒刑以外之罪，其於本院準備程序進行中就被訴事實為
    有罪之陳述，經告知簡式審判程序之旨，並聽取檢察官及被
    告之意見後，本院合議庭依刑事訴訟法第273條之1第1項之
    規定，裁定由受命法官獨任進行簡式審判程序。又依刑事訴
    訟法第273條之2、同法第159條第2項之規定，簡式審判程序
    不適用傳聞法則有關限制證據能力之相關規定，先予說明。
貳、實體事項
一、上開事實，業據被告於警詢、偵查及本院準備程序、審理中
    坦承不諱（見花市警刑字第1100011570號卷，下稱警卷，第
    3至7頁、花蓮地檢署110年度偵字第2454號卷，下稱偵卷，
    第29至30頁、本院卷第42至43頁、第50至51頁），且經證人
    即告訴人張仕於警詢中指證歷歷（見警卷第13至17頁、第19
    至21頁），並有監視器影像翻拍畫面照片及現場照片（見警
    卷第29至51頁）、車輛詳細資料報表（見警卷第53至55頁）
    等資料在卷可稽，足認被告之任意性自白與事實相符，應可
    採信。從而，本案事證明確，被告犯行堪以認定。
二、論罪科刑
　㈠按攜帶兇器竊盜，祇須行竊時攜帶兇器為已足，並不以有行
    兇之意圖為必要，又所謂兇器係指足以殺傷生命身體，客觀
    上具有危險性之器具而言（最高法院72年度台上字第7477號
    意旨參照）。查被告於上開時、地持梅花板手1支，將告訴
    人所有上開000-000號機車之前輪碟煞加以拆卸，業經認定
    如前，是上開梅花板手，既得使被告輕易拆卸機車上之零件
    ，應係客觀上足以殺傷生命身體而具有危險性之器具無訛。
    是核被告所為，刑法第321條第1項第3款之攜帶兇器竊盜罪
    。
　㈡是否累犯加重之說明
　⒈被告前因違反毒品危害防制條例案件，經本院以105年度花簡
    字第442號判決判處有期徒刑5月確定，並於106年7月24日因
    徒刑易科罰金出監；又因違反毒品危害防制條例案件，經本
    院以106年度簡字第133號判決判處有期徒刑6月，並經本院
    以106年度簡上字第40號判決駁回上訴確定，並於107年6月2
    7日徒刑易科罰金出監，被告上開前案執行紀錄，有臺灣高
    等法院被告前案紀錄表在卷可佐（見本院卷第17至23頁），
    是其於徒刑執行完畢後5年內，故意再犯本案有期徒刑以上
    之罪，構成累犯之法定要件。
　⒉惟觀之前揭被告前案紀錄表所載，被告上開前案執行紀錄所
    涉及之犯罪，均係毒品危害防制條例第10條第2項之施用第
    二級毒品罪，與本案係以財產法益為保護對象之竊盜犯罪有
    異，罪質不同，是本案犯行與上開前案間欠缺內在關聯性，
    並無立法意旨所之指特別惡性或刑罰反應力之具體情事，依
    司法院釋字第775號解釋意旨，應不予加重其刑。
　㈢量刑審酌理由
　　爰以行為人之責任為基礎，審酌被告因本案犯行，拆卸告訴
    人上開機車之前輪碟煞，而竊取並據為己有，進而侵害告訴
    人之財產法益，同時持客觀上具有危險性之兇器使其得以輕
    易得手，以為本案犯行之犯罪手段，顯見被告欠缺對於他人
    財產權益之尊重，所為固然值得非難。然除上開犯罪情狀，
    被告事後均始終坦承犯行，犯後態度良好，且於本院當庭允
    諾賠付告訴人就上開損失，並以4,050元成立和解，有本院1
    10年度附民字第86號和解筆錄在卷可參（見本院卷第55頁）
    ，足認被告事後已有相當誠意而彌補告訴人之舉措，由加害
    人、被害人關係修復之修復式司法觀點加以評價，均得為被
    告量刑上有利之斟酌。另審酌被告自述其國小畢業之智識程
    度，從2年前疫情開始迄今均無業，係其父親資助經濟，家
    中經濟狀況小康，並非租屋等經濟狀況、其未婚、無子女且
    無人須扶養之家庭生活狀況等行為人之一般情狀（見本院卷
    第51頁），復參以告訴人表示對本案科刑範圍並無意見（見
    本院卷第51頁），綜合卷內一切情狀，考量本件犯罪情狀所
    形塑之結果非價、行為非價與所呈現罪責程度，暨如不予被
    告短期自由刑之替代手段，於其實際人身自由之不利益程度
    ，依罪刑相當原則，量處如主文之刑，並諭知易科罰金之折
    算標準。
三、沒收部分
  ㈠按犯罪所得，屬於犯罪行為人者，沒收之；犯罪所得已實際
    合法發還被害人者，不予宣告沒收或追徵宣告；宣告前二條
    之沒收或追徵，有過苛之虞、欠缺刑法上之重要性、犯罪所
    得價值低微，或為維持受宣告人生活條件之必要者，得不宣
    告或酌減之，刑法第38條之1第1項前段、第5項、第38條之2
    第2項分別定有明文。查被告雖竊取上開前輪碟煞，惟其與
    告訴人與本院成立和解，並以相同價值之金額與告訴人達成
    和解等情，業如前述，是就被告就上開和解，其履行期係11
    0年10月31日始屆至，然上開和解倘經履行，實已等同於發
    還被害人，而達成剝奪被告犯罪所得之目的，且倘如再予沒
    收，形同對被告財產權之重複剝奪，而將有過苛之虞，爰依
    刑法第38條之2第2項之規定，不予宣告沒收。
  ㈡至被告本案所使用之梅花板手，固為其供犯罪所用之物，然
    未據扣案，亦無證據證明該梅花板手存在，或如若該梅花板
    手仍存在，被告將再以相同方式，持之再次用以竊盜犯罪，
    自無避免被告濫用其所有權，而有一般預防或特別預防之必
    要性，應認欠缺刑法上之重要性。以故，依刑法第38條第2 
    項，爰不予宣告沒收。
據上論斷，應依刑事訴訟法第273條之1、第299條第1項前段，刑
法第321條第1項第3款、第47條第1項、第41條第1項前段，刑法
施行法第1條之1第1項，判決如主文。
本案經檢察官曾開源提起公訴，檢察官羅美秀到庭執行職務。
中　　華　　民　　國　 110　　年　　10　　月　　27　　日
                  刑事第三庭    法　官　林育賢
以上正本證明與原本無異。
如不服本判決應於收受送達後20日內向本院提出上訴書狀，並應
敘述具體理由。其未敘述上訴理由者，應於上訴期間屆滿後20日
內向本院補提理由書(均須按他造當事人之人數附繕本)「切勿逕
送上級法院」。告訴人或被害人如對於本判決不服者，應具備理
由請求檢察官上訴，其上訴期間之計算係以檢察官收受判決正本
之日期為準。
中　　華　　民　　國　　110 　年　　10　　月　　29　　日

                                書記官  鄭慧婷

附錄本案論罪科刑法條：
刑法第321條第1項第3款
犯前條第1項、第2項之罪而有下列情形之一者，處6月以上5年以
下有期徒刑，得併科50萬元以下罰金：
一、侵入住宅或有人居住之建築物、船艦或隱匿其內而犯之。
二、毀越門窗、牆垣或其他安全設備而犯之。
三、攜帶兇器而犯之。
四、結夥三人以上而犯之。
五、乘火災、水災或其他災害之際而犯之。
六、在車站、港埠、航空站或其他供水、陸、空公眾運輸之舟、
    車、航空機內而犯之。
前項之未遂犯罰之。